# 请教陈板：关于会员费的收入确认

提问人：叶子 615214 时间：2017-12-06 18:40:48
陈板您好。根据《企业会计准则第 14 号---收入》应用指南中对会费的描述“申请入会费和会员费只允许取得会籍，所有其他服务或商品都要另行收费的，在款项收回不存在重大不确定性时确认收入；申请入会费和会员费能使会员在会员期内得到各种服务或商品，或者以低于非会员的价格销售商品提供服务的，在整个收益期内分期确认收入。” 如果说企业只对缴纳了会费的会员提供相关服务，并且服务均需单独收费。 那么是否符合一次性确认会员费的条件呢？ 或者这种对不是会员就无法享受服务的限制是否构成一种特殊的服务而导致需要在受益期限内摊销？ 谢谢陈板。

回答人：chenyiwei
这个问题在新修订的收入准则下已经不存在。新准则规定：
企业在合同开始（或接近合同开始）日向客户收取的无需退回的初始费（如俱乐部的入会费等）应当计入交易价格。企业应当评估该初始费是否与向客户转让已承诺的商品相关。该初始费与向客户转让已承诺的商品相关，并且该商品构成单项履约义务的，企业应当在转让该商品时，按照分摊至该商品的交易价格确认收入；该初始费与向客户转让已承诺的商品相关，但该商品不构成单项履约义务的，企业应当在包含该商品的单项履约义务履行时，按照分摊至该单项履约义务的交易价格确认收入；该初始费与向客户转让已承诺的商品不相关的，该初始费应当作为未来将转让商品的预收款，在未来转让该商品时确认为收入。 企业收取了无需退回的初始费且为履行合同应开展初始活动，但这些活动本身并没有向客户转让已承诺的商品的，该初始费与未来将转让的已承诺商品相关，应当在未来转让该商品时确认为收入，企业在确定履约进度时不应考虑这些初始活动；企业为该初始活动发生的支出应当按照本准则第二十六条和第二十七条规定确认为一项资产或计入当期损益。